臺灣高雄地方法院刑事裁定
                                      111年度聲字第284號
聲  請  人  臺灣高雄地方檢察署檢察官
受  刑  人  鍾芬玫




上列聲請人因受刑人數罪併罰有二裁判以上，聲請定其應執行之
刑（111年度執聲字第190號），本院裁定如下：
    主  文
鍾芬玫犯如附表所示之罪，共伍罪，所處各如附表所載之刑，應
執行有期徒刑玖年。
    理  由
一、聲請意旨略以：受刑人鍾芬玫因犯毒品危害防制條例案件，
    先後經判決確定，應依刑法第50條、第53條及第51條第5款
    之規定，定其應執行之刑，爰依刑事訴訟法第477條第1項規
    定聲請定應執行刑等語。
二、按數罪併罰，有2裁判以上者，依第51條之規定，定其應執
    行之刑，又數罪併罰，分別宣告其罪之刑，如宣告多數有期
    徒刑者，於各刑中之最長期以上，各刑合併之刑期以下，定
    其刑期，但不得逾30年，刑法第50條第1項前段、第51條第5
    款、第53條分別定有明文。又數罪併罰合併定應執行刑之制
    度目的，在就所犯數罪，以各罪宣告刑為基礎，合併後綜合
    評價犯罪人最終應具體實現多少刑罰，方符合罪責相當要求
    並達刑罰目的。是數罪併罰定應執行刑之裁量，應兼衡罪責
    相當及特別預防之刑罰目的，綜合考量行為人之人格及各罪
    間之關係，具體審酌各罪侵害法益之異同、對侵害法益之加
    重效應及時間、空間之密接程度，注意維持輕重罪間刑罰體
    系之平衡。其依刑法第51條第5款定執行刑者，宜注意刑罰
    邊際效應隨刑期而遞減及行為人所生痛苦程度隨刑期而遞增
    之情形，考量行為人復歸社會之可能性，妥適定執行刑。除
    不得違反刑法第51條之外部界限外，尤應體察前述法律規範
    本旨，謹守法律內部性界限，以達刑罰經濟及恤刑之目的。
    倘違背上開定執行刑內部界限而濫用其裁量，仍非適法（最
    高法院105年度台抗字第927號裁定、108年度台上字第4405
    號判決、高等法院高雄分院109年度抗字第200號裁定意旨參
    照）。
三、經查，本件受刑人所犯如附表所示案件，先後經法院判處如
    附表所示之刑，各罪之犯罪日期，均在最先之判決確定日前
    ，有各該判決書及臺灣高等法院被告前案紀錄表等件附卷可
    稽。經核，本院為上開案件犯罪事實最後判決之法院，符合
    刑法第50條第1項所定得予定執行刑之要件，茲本院審核認
    聲請為正當，自應依聲請定執行刑。復依前開說明，本院就
    附表所示案件再為定應執行刑之裁判時，自應受前開裁判所
    為定應執行刑內部界限之拘束，即不得重於上開曾經定應執
    行刑之罪所示定應執行刑與其餘各罪所示判決刑度加計之總
    和（即，計算式：有期徒刑8年4月＋3年10月＝12年2月）。本
    院審酌受刑人所犯附表所示之罪均為販賣第一、二級毒品之
    罪，犯罪時間介於民國109年7月24日至109年8月21日間，亦
    即受刑人係於1個月內即犯下5次犯行，呈現對於遵守法秩序
    之輕率態度，兼衡確保刑罰應報及預防之目的，並充分反映
    各次行為之不法內涵，就附表所犯之罪定其執行刑如主文所
    示。又依最高法院刑事大法庭110年度台抗大字第489號裁定
    意旨，本院已予受刑人表示意見之機會（有111年2月18日雄
    院和刑開111年度聲字第284號函文1份在本院卷可佐），惟
    受刑人逾期未表示意見，附此敘明。
四、爰依刑事訴訟法第477條第1項，刑法第53條、第51條第5款
    ，裁定如主文。
中　　華　　民　　國　　111 　年　　3 　　月　　9 　　日
                  刑事第三庭  法  官  胡家瑋
以上正本證明與原本無異。
如不服本裁定，應於收受送達後5 日內向本院提出抗告狀。
如因疫情而遲誤不變期間，得向法院聲請回復原狀。
中　　華　　民　　國　　111 　年　　3 　　月　　9 　　日
                              書記官  簡雅文
附表：受刑人鍾芬玫定應執行刑案件一覽表（日期：民國）
 編          號           1          2          3  罪          名    毒品危害防制條例   毒品危害防制條例   毒品危害防制條例  宣    告    刑     有期徒刑7年7月    有期徒刑7年6月    有期徒刑7年6月  犯  罪  日  期      109年7月29日 109年8月19日 109年8月21日 偵查(自訴)機關年  度  案  號  高雄地檢109年度偵字第21688號 高雄地檢109年度偵字第21688號 高雄地檢109年度偵字第21688號 最  後  事實審 法    院       高雄地院       高雄地院       高雄地院  案    號  109年度訴字第882號  109年度訴字第882號  109年度訴字第882號  判決日期     110年4月20日     110年4月20日     110年4月20日 確  定  判  決 法    院      高雄地院       高雄地院       高雄地院  案    號 109年度訴字第882號 109年度訴字第822號 109年度訴字第822號  判    決確定日期    110年11月11日     110年11月11日     110年11月11日 是否為得易科罰金之案件           否          否          否  備           註  高雄地檢111年度執字第646號，附表編號1至4原判決定應執行有期徒刑8年4月。   

 編          號           4          5   罪          名    毒品危害防制條例   毒品危害防制條例   宣    告    刑     有期徒刑5年1月   有期徒刑3年10月   犯  罪  日  期      109年7月24日     109年7月26日  偵查(自訴)機關年  度  案  號  高雄地檢109年度偵字第21688號 高雄地檢110年度偵字第4744號  最  後  事實審 法    院       高雄地院       高雄地院   案    號  109年度訴字第882號  110年度訴字第164號   判決日期 110年4月20日 110年5月14日  確  定  判  決 法    院       高雄地院       高雄地院   案    號  109年度訴字第882號  110年度訴字第164號   判    決確定日期 110年11月11日    110年11月11日  是否為得易科罰金之案件           否          否   備　　　　　註  高雄地檢111年度執字第646號，附表編號1至4原判決定應執行有期徒刑8年4月。 高雄地檢111年度執字第883號